【裁判字號】    97,易,3486
【裁判日期】    970930
【裁判案由】    竊盜
【裁判全文】
臺灣臺中地方法院刑事判決              97年度易字第3486號
公  訴  人  臺灣臺中地方法院檢察署檢察官
被      告  乙○○
上列被告因竊盜案件，經檢察官提起公訴（97年度偵字第17550
號），本院判決如下：
    主    文
乙○○犯竊盜罪，累犯，處有期徒刑肆月。又犯攜帶兇器竊盜罪
，累犯，處有期徒刑捌月；扣案之活動扳手壹支、麻布袋貳只沒
收。又犯攜帶兇器竊盜罪，累犯，處有期徒刑捌月；扣案之活動
扳手壹支、麻布袋貳只沒收。又犯竊盜罪，累犯，處有期徒刑肆
月；扣案之麻布袋貳只沒收。又犯攜帶兇器竊盜罪，累犯，處有
期徒刑捌月；扣案之活動扳手壹支、麻布袋貳只沒收。又犯攜帶
兇器竊盜罪，累犯，處有期徒刑捌月；扣案之活動扳手壹支、麻
布袋貳只沒收。又犯攜帶兇器竊盜罪，累犯，處有期徒刑捌月；
扣案之活動扳手壹支、麻布袋貳只沒收。又犯攜帶兇器竊盜罪，
累犯，處有期徒刑捌月；扣案之活動扳手壹支、麻布袋貳只沒收
。又犯攜帶兇器竊盜罪，累犯，處有期徒刑捌月；扣案之活動扳
手壹支、麻布袋貳只沒收。又犯攜帶兇器竊盜罪，累犯，處有期
徒刑捌月；扣案之活動扳手壹支、麻布袋貳只沒收。又犯攜帶兇
器竊盜罪，累犯，處有期徒刑捌月；扣案之活動扳手壹支、麻布
袋貳只沒收。又犯攜帶兇器竊盜罪，處有期徒刑陸月；扣案之活
動扳手壹支、麻布袋貳只沒收。又犯攜帶兇器竊盜罪，處有期徒
刑陸月；扣案之活動扳手壹支、麻布袋貳只沒收。應執行有期徒
刑肆年；扣案之活動扳手壹支、麻布袋貳只沒收。
    犯罪事實
一、乙○○前因竊盜罪，經本院於民國88年3月20日以88年度豐
    簡字第142號判處有期徒刑三月，緩刑三年確定；又因竊盜
    罪，經本院於89年1月20日以88年度易字第3654號判處有期
    徒刑六月確定；前開緩刑，並經本院以89年度撤緩字第45號
    裁定，予以撤緩；復因施用毒品罪，經本院於89年12月5日
    以89年度訴字第2673號判處有期徒刑十月、六月，應執行有
    期徒刑一年二月確定；再因竊盜罪，經本院於89年10月11日
    以89年度易字第2995號判處有期徒刑七月確定；前開有期徒
    刑七月、十月、六月部分，經本院以90年度聲字第591號裁
    定，合併定其應執行有期徒刑一年八月確定；於90年3月28
    日入監接續執行前開有期徒刑三月、六月、一年八月，於91
    年8月13日因縮短刑期假釋出監，於92年7月20日假釋期滿未
    經撤銷，以有期徒刑執行完畢論。
二、乙○○基於竊盜之犯意，意圖為自己不法之所有，(一)於97年
    5月19日上午11時許，在臺中縣豐原市○○路100號署立豐原
    醫院前，見甲○○所有車牌號碼N8E-278號重型機車停放該
    處未將鑰匙拔除，認為有機可趁，遂以該鑰匙發動引擎之方
    式，行竊該重型機車，得手後，供己作為代步工具之用，嗣
    於97年5月20日，騎乘該行竊而得之重型機車，載運農用機
    具廢鐵至豐順資源回收場變賣，為警透過整合性查贓系統因
    而循線查獲上情（構成累犯）；(二)於97年5月27日19時許，
    在臺中縣豐原市○○○道對面人行道上（路燈編號2918-44
    處），執持其所有客觀上足以對人之生命、身體、安全構成
    威脅，具有危險性，堪供為兇器使用之活動扳手一支，行竊
    臺中縣豐原市公所鋪設於豐原大道人行道之水溝鐵蓋二片（
    合計約70公斤重，每片價值約新臺幣〈下同〉2500元），得
    手後，隨即將該水溝鐵蓋裝入麻布袋內，騎乘車牌號碼VRJ-
    598號輕型機車載往不詳地點，利用路邊撿拾之石塊敲碎水
    溝鐵蓋後，再載往臺中縣豐原市○○○路178號之振興舊貨
    行，以800元之代價，轉售換現，以供花用（構成累犯）；
    (三)於97年5月28日19時許，在臺中縣豐原市○○○道對面人
    行道上（路燈編號2918 -52處），執持其所有客觀上足以對
    人之生命、身體、安全構成威脅，具有危險性，堪供為兇器
    使用之活動扳手一支，行竊臺中縣豐原市公所鋪設於豐原大
    道人行道之水溝鐵蓋二片（合計約70公斤重），得手後，隨
    即將該水溝鐵蓋裝入麻布袋內，騎乘車牌號碼VRJ-598號輕
    型機車載往不詳地點，利用路邊撿拾之石塊敲碎水溝鐵蓋後
    ，再載往振興舊貨行，以800元之代價，轉售換現，以供花
    用（構成累犯）；(四)於97年6月4日上午8時40分許，在臺中
    縣豐原市○○○道與南陽路口，徒手行竊臺中縣豐原市○○
    ○設於路面之水溝鐵蓋一片（約35公斤重），得手後，隨即
    將該水溝鐵蓋裝入麻布袋內，騎乘車牌號碼VRJ-598號輕型
    機車載往不詳地點，利用路邊撿拾之石塊敲碎水溝鐵蓋後，
    再載往振興舊貨行，以40 0元之代價，轉售換現，以供花用
    （構成累犯）；(五)於97年6月中旬某日19時許，在臺中縣豐
    原市○○○道對面人行道上（路燈編號2918-41處），執持
    其所有客觀上足以對人之生命、身體、安全構成威脅，具有
    危險性，堪供為兇器使用之活動扳手一支，行竊臺中縣豐原
    市公所鋪設於豐原大道人行道之水溝鐵蓋二片（合計約70公
    斤重），得手後，隨即將該水溝鐵蓋裝入麻布袋內，騎乘車
    牌號碼VRJ-598號輕型機車載往不詳地點，利用路邊撿拾之
    石塊敲碎水溝鐵蓋後，再載往振興舊貨行，以800元之代價
    ，轉售換現，以供花用（構成累犯）；(六)於97年6月中旬某
    日19時許，在臺中縣豐原市○○○道對面人行道上（路燈編
    號2918-36處），執持其所有客觀上足以對人之生命、身體
    、安全構成威脅，具有危險性，堪供為兇器使用之活動扳手
    一支，行竊臺中縣豐原市公所鋪設於豐原大道人行道之水溝
    鐵蓋二片（合計約70公斤重），得手後，隨即將該水溝鐵蓋
    裝入麻布袋內，騎乘車牌號碼VRJ-598號輕型機車載往不詳
    地點，利用路邊撿拾之石塊敲碎水溝鐵蓋後，再載往振興舊
    貨行，以800元之代價，轉售換現，以供花用（構成累犯）
    ；(七)於97年6月初某日19時許，在臺中縣豐原市○○○道對
    面人行道上（路燈編號2918-52處），執持其所有客觀上足
    以對人之生命、身體、安全構成威脅，具有危險性，堪供為
    兇器使用之活動扳手一支，行竊臺中縣豐原市公所鋪設於豐
    原大道人行道之水溝鐵蓋二片（合計約70公斤重），得手後
    ，隨即將該水溝鐵蓋裝入麻布袋內，騎乘車牌號碼VRJ-598
    號輕型機車載往不詳地點，利用路邊撿拾之石塊敲碎水溝鐵
    蓋後，再載往振興舊貨行，以800元之代價，轉售換現，以
    供花用（構成累犯）；(八)於97年6月初某日19時許，在臺中
    縣豐原市○○○道對面人行道上（路燈編號2918-54處），
    執持其所有客觀上足以對人之生命、身體、安全構成威脅，
    具有危險性，堪供為兇器使用之活動扳手一支，行竊臺中縣
    豐原市公所鋪設於豐原大道人行道之水溝鐵蓋二片（合計約
    70公斤重），得手後，隨即將該水溝鐵蓋裝入麻布袋內，騎
    乘車牌號碼VRJ-598號輕型機車載往不詳地點，利用路邊撿
    拾之石塊敲碎水溝鐵蓋後，再載往振興舊貨行，以800元之
    代價，轉售換現，以供花用（構成累犯）；(九)於97年6月初
    某日19時許，在臺中縣豐原市○○○道對面人行道上（路燈
    編號2918-52處），執持其所有客觀上足以對人之生命、身
    體、安全構成威脅，具有危險性，堪供為兇器使用之活動扳
    手一支，行竊臺中縣豐原市公所鋪設於豐原大道人行道之水
    溝鐵蓋二片（合計約70公斤重），得手後，隨即將該水溝鐵
    蓋裝入麻布袋內，騎乘車牌號碼VRJ-598號輕型機車載往不
    詳地點，利用路邊撿拾之石塊敲碎水溝鐵蓋後，再載往振興
    舊貨行，以800元之代價，轉售換現，以供花用（構成累犯
    ）；(十)於97年6月中旬某日19時許，在臺中縣豐原市○○○
    道對面人行道上（路燈編號2918-61處），執持其所有客觀
    上足以對人之生命、身體、安全構成威脅，具有危險性，堪
    供為兇器使用之活動扳手一支，行竊臺中縣豐原市公所鋪設
    於豐原大道人行道之水溝鐵蓋一片（合計約35公斤重），得
    手後，隨即將該水溝鐵蓋裝入麻布袋內，騎乘車牌號碼VRJ-
    598號輕型機車載往不詳地點，利用路邊撿拾之石塊敲碎水
    溝鐵蓋後，再載往振興舊貨行，以400元之代價，轉售換現
    ，以供花用（構成累犯）；(十一)於97年7月初某日中午12時許
    ，在臺中縣豐原市○○○道對面人行道上（路燈編號2918-6
    8處），執持其所有客觀上足以對人之生命、身體、安全構
    成威脅，具有危險性，堪供為兇器使用之活動扳手一支，行
    竊臺中縣豐原市公所鋪設於豐原大道人行道之水溝鐵蓋二片
    （合計約70公斤重），得手後，隨即將該水溝鐵蓋裝入麻布
    袋內，騎乘車牌號碼VRJ-598號輕型機車載往不詳地點，利
    用路邊撿拾之石塊敲碎水溝鐵蓋後，再載往振興舊貨行，以
    800元之代價，轉售換現，以供花用（構成累犯）；(十二)於97
    年7月中旬某日，在臺中縣豐原市○○○道對面人行道上（
    路燈編號2918-13處），執持其所有客觀上足以對人之生命
    、身體、安全構成威脅，具有危險性，堪供為兇器使用之活
    動扳手一支，行竊臺中縣豐原市公所鋪設於豐原大道人行道
    之水溝鐵蓋二片（合計約70公斤重），得手後，隨即將該水
    溝鐵蓋裝入麻布袋內，騎乘車牌號碼VRJ-598號輕型機車載
    往不詳地點，利用路邊撿拾之石塊敲碎水溝鐵蓋後，再載往
    振興舊貨行，以800元之代價，轉售換現，以供花用（構成
    累犯）；(十三)於97年7月22日19時許，在臺中縣豐原市○○○
    道對面人行道上（路燈編號2918-13處），執持其所有客觀
    上足以對人之生命、身體、安全構成威脅，具有危險性，堪
    供為兇器使用之活動扳手一支，行竊臺中縣豐原市公所鋪設
    於豐原大道人行道之水溝鐵蓋二片（合計約70公斤重），得
    手後，隨即將該水溝鐵蓋裝入麻布袋內，騎乘車牌號碼VRJ-
    598號輕型機車載往不詳地點，利用路邊撿拾之石塊敲碎水
    溝鐵蓋後，再載往振興舊貨行，以800元之代價，轉售換現
    ，以供花用；(十四)於97年7月24日上午10時05分許，在臺中縣
    豐原市○○○道○段107號對面人行道上，執持其所有客觀上
    足以對人之生命、身體、安全構成威脅，具有危險性，堪供
    為兇器使用之活動扳手一支，行竊臺中縣豐原市公所鋪設於
    豐原大道人行道之水溝鐵蓋二片（合計約70公斤重），得手
    後，隨即將水溝鐵蓋裝入麻布袋內，騎乘車牌號碼VRJ-598
    號輕型機車，欲載往振興舊貨行變賣途中，於97年7月24日
    上午10時10分許，在臺中縣豐原市○○路213巷55弄16號前
    ，為警當場查獲，並當場扣得其所有供行竊所用之活動扳手
    一支、麻布袋二只及甫行竊而得之水溝鐵蓋二片。
三、案經臺中縣警察局移送臺灣臺中地方法院檢察署檢察官偵查
    起訴。
    理    由
一、訊據被告乙○○對於前揭時地先後十四次之竊盜犯行，業經
    坦認屬實，核與被害人臺中縣豐原市公所委任代理人李振昌
    於警詢中之指述內容、被害人甲○○於警詢中之指述內容、
    證人即豐順資源回收場負責人之妻王英禮於警詢中之證述內
    容、證人即振興舊貨行負責人陳維志於警詢及偵查中之證述
    內容、目擊證人陳文瑞於警詢中之證述內容均屬相符，並有
    振興舊貨行出具之估價單一份、振興舊貨行會員證書一份、
    被告行竊現場蒐證照片八張、現場照片十張、贓物認領保管
    單一份、豐順舊貨（資源回收）業（公司）買入登記簿一份
    、變賣收據一份、臺中縣警察局車輛尋獲電腦輸入單一份在
    卷可稽，復有扣案之活動扳手一支、麻布袋二只為證，被告
    自白供述與現有事證相符，應堪置信。本件事證已臻明確，
    被告犯行，洵堪認定。
二、按刑法第三百二十一條第一項第三款之攜帶兇器竊盜罪，係
    以行為人攜帶兇器竊盜為其加重條件，此所謂兇器，其種類
    並無限制，凡客觀上足對人之生命、身體、安全構成威脅，
    具有危險性之兇器均屬之，且祇須行竊時攜帶此種具有危險
    性之兇器為已足，並不以攜帶之初有行兇之意圖為必要（最
    高法院79年台上字第5253號判例參照）。查：扣案之活動扳
    手一支，係屬鐵製材質，為質地堅硬之物，客觀上足以對人
    之生命、身體、安全構成威脅，具有危險性，應屬兇器無訛
    。核被告就犯罪事實二(一)、(四)之所為，分別係犯刑法第三百
    二十條第一項之竊盜罪。核被告就犯罪事實二(二)、(三)、(五)至
    (十四)之所為，分別係犯刑法第三百二十一條第一項第三款之攜
    帶兇器竊盜罪。查：被告前因竊盜罪，經本院於88年3月20
    日以88年度豐簡字第142號判處有期徒刑三月，緩刑三年確
    定；又因竊盜罪，經本院於89年1月20日以88年度易字第365
    4號判處有期徒刑六月確定；前開緩刑，並經本院以89年度
    撤緩字第45號裁定，予以撤緩；復因施用毒品罪，經本院於
    89年12月5日以89年度訴字第2673號判處有期徒刑十月、六
    月，應執行有期徒刑一年二月確定；再因竊盜罪，經本院於
    89年10月11日以89年度易字第2995號判處有期徒刑七月確定
    ；前開有期徒刑七月、十月、六月部分，經本院以90年度聲
    字第591號裁定，合併定其應執行有期徒刑一年八月確定；
    於90年3月28日入監接續執行前開有期徒刑三月、六月、一
    年八月，於91年8月13日因縮短刑期假釋出監，於92年7月20
    日假釋期滿未經撤銷，以有期徒刑執行完畢論等情，此有臺
    灣高等法院被告前案紀錄表一份在卷可按，被告前受有期徒
    刑之執行完畢後，五年以內故意再犯本件有期徒刑以上之前
    開犯罪事實二(一)至(十二)之十二罪，均為累犯，應依刑法第四十
    七條第一項之規定，分別加重其刑。被告所犯前開二次普通
    竊盜及十二次攜帶兇器竊盜之犯行，其犯意個別，行為互殊
    ，法益亦異，應予分論併罰。爰審酌被告因失業缺錢花用，
    即起意一在行竊路上之水溝鐵蓋，以變賣換現花用，被告之
    行為，獲取之財物雖非鉅資，然因被告行竊水溝鐵蓋之行為
    ，有可能造成用路人生命、身體之危害及在颱風大雨來臨之
    際，危害民眾之安全，又被告因無交通工具可供代步之用，
    即思行竊被害人之機車，顯見被告貪圖不法利益，不思循正
    當途徑，獲取個人生活所需，惟因被告於犯罪後，業經坦承
    犯行，犯後態度良好，本院考量被告所行竊財物之價值及行
    竊次數等一切情狀，分別量處如主文所示之刑並合併定其應
    執行之刑，以示懲儆。
三、扣案之活動扳手一支、麻布袋二只，係被告所有供行竊所用
    之物，業據被告供述屬實，爰依刑法第三十八條第一項第二
    款之規定，併予諭知沒收。
據上論斷，應依刑事訴訟法第二百九十九條第一項前段，刑法第
三百二十條第一項、第三百二十一條第一項第三款、第四十七條
第一項、第五十一條第五款，第三十八條第一項第二款，判決如
主文。
中    華    民    國    97    年    9     月    30    日
                  刑事第五庭    法  官  巫淑芳
上正本證明與原本無異。
如不服本判決，應於收受送達後10日內向本院提出上訴書狀（應
敘述具體理由並附繕本）。
上訴書狀如未敘述理由，應於上訴期間屆滿後20日內補提理由書
於本院。
                                書記官  王麗麗
中    華    民    國    97    年    9     月    30    日
附錄論罪科刑法條：
中華民國刑法第320條：
意圖為自己或第三人不法之所有，而竊取他人之動產者，為竊盜
罪，處五年以下有期徒刑、拘役或五百元以下罰金。
意圖為自己或第三人不法之利益，而竊佔他人之不動產者，依前
項之規定處斷。
前二項之未遂犯罰之。
中華民國刑法第321條：
犯竊盜罪而有左列情形之一者，處六月以上、五年以下有期徒刑
：
一、於夜間侵入住宅或有人居住之建築物、船艦或隱匿其內而犯
    之者。
二、毀越門扇、牆垣或其他安全設備而犯之者。
三、攜帶兇器而犯之者。
四、結夥三人以上而犯之者。
五、乘火災、水災或其他災害之際而犯之者。
六、在車站或埠頭而犯之者。
前項之未遂犯罰之。


司法院資訊處製作；財團法人民間司法改革基金會備份。
